---
title: "Exercícios de Probabilidade e Estatística"
author: "Paula Kaori Arakaki"
date: "2024-08-13"
output: html_document
---

# Exercício 1

Considere a base de dados abaixo:

```{r}
df = read.csv('http://meusite.mackenzie.br/rogerio/TIC/mystocksn.csv')
head(df)
```

### 1. Inspecione os dados. Quantos registros e quantidade de atributos, quais atributos, etc. Qual o valor mínimo e máximo do dólar neste período?

```{r}
num_registros <- nrow(df)
num_atributos <- ncol(df)
atributos <- names(df)

min_dolar <- min(df$DOLAR, na.rm = TRUE)
max_dolar <- max(df$DOLAR, na.rm = TRUE)

cat("Número de registros:", num_registros, "\n")
cat("Quantidade de atributos:", num_atributos, "\n")
cat("Nomes dos atributos:", paste(atributos, collapse = ", "), "\n")
cat("Valor mínimo do Dólar:", min_dolar, "\n")
cat("Valor máximo do Dólar:", max_dolar, "\n")
```

### 2. Forneça as principais estatísticas dos dados com `summary`.

```{r}
summary(df)
```

### 3. Crie um dataframe `mydf` somente com `data` e os índices `VALE3` e `PETR4`.

```{r}
mydf <- df[, c("data", "VALE3", "PETR4")]
head(mydf)
```

### 4. Qual o valor da ação VALE3 em 2020-03-02?

```{r}
valor_vale3_2020_03_02 <- df$VALE3[df$data == "2020-03-02"]
cat("Valor da ação VALE3 em 2020-03-02:", valor_vale3_2020_03_02, "\n")
```

### 5. Qual a média de valor da ação VALE3 nos dados?

```{r}
media_vale3 <- mean(df$VALE3, na.rm = TRUE)
cat("Média do valor da ação VALE3:", media_vale3, "\n")
```

### 6. Quantas vezes no período a ação VALE3 esteve acima da média para o mesmo período?

```{r}
acima_media_vale3 <- sum(df$VALE3 > media_vale3, na.rm = TRUE)
cat("Número de vezes que a ação VALE3 esteve acima da média:", acima_media_vale3, "\n")
```

### 7. Qual o percentual de vezes no período que a ação VALE3 esteve acima da média?

```{r}
percentual_acima_media_vale3 <- (acima_media_vale3 / nrow(df)) * 100
cat("Percentual de vezes que a ação VALE3 esteve acima da média:", percentual_acima_media_vale3, "%\n")
```

### 8. Em algum momento no período a ação da VALE3 esteve com preço maior que a PETR4? Se sim, em que datas?

```{r}
datas_vale3_maior_petr4 <- df$data[df$VALE3 > df$PETR4]
cat("Datas em que VALE3 teve preço maior que PETR4:\n")
print(datas_vale3_maior_petr4)
```

# Exercício 2

Considere a base de dados Cars93 do pacote MASS:

```{r}
library(MASS)
data("Cars93")
head(Cars93)

summary(Cars93)
```